臺灣高雄地方法院刑事判決
111年度審易字第722號
公  訴  人  臺灣高雄地方檢察署檢察官
被      告  陳俊宏



上列被告因恐嚇案件，經檢察官提起公訴（111年度偵緝字第292
號），本院判決如下：
    主  文
乙○○犯恐嚇危害安全罪，處拘役參拾日，如易科罰金，以新臺幣
壹仟元折算壹日。
    事  實
一、乙○○於民國110年3月7日下午1時30分許，在高雄市○鎮區○○
    路000號「瑞昌兒童公園」，因不滿丙○○就其等之前所生糾
    紛要求其給付賠償金，竟基於恐嚇危害安全之犯意，向丙○○
    恫稱：「錢都還了，如果再煩我，就要放火燒你的店」等語
    ，以此加害財產之事恫嚇丙○○，使丙○○心生畏懼，致生危害
    於其安全。
二、案經丙○○訴由高雄市政府警察局前鎮分局報告臺灣高雄地方
    檢察署檢察官偵查起訴。
    理  由
壹、證據能力部分：
    本判決後述所引用之傳聞證據，當事人於本院準備程序時均
    同意有證據能力（見本院卷第41頁），且本院審酌該等傳聞
    證據製作時之情況，並無違法不當及證明力明顯過低之瑕疵
    ，以之作為證據，應屬適當，故依刑事訴訟法第159條之5第
    1項規定，認該等傳聞證據均有證據能力。
貳、實體部分：
一、認定犯罪事實之證據及理由： 
　　訊據被告乙○○固不否認有於上揭時地，對證人丙○○陳述上開
    言詞之事實，惟矢口否認有何恐嚇犯行，辯稱：我只是希望
    丙○○不要再來煩我，才講這些話，我沒有恐嚇的犯意云云。
  ㈠查被告於上開時地，因不滿證人丙○○就其等之前所生糾紛要
    求其給付賠償金，遂向證人丙○○陳稱：「錢都還了，如果再
    煩我，就要放火燒你的店」等語之事實，業經被告於偵訊及
    本院審理中坦認在卷（見偵緝卷第31至32頁，本院卷第39頁
    ），並據證人丙○○於警詢及偵查中證述明確（見警卷第3至8
    頁，偵卷第39至41頁），是此部分事實先堪認定。
  ㈡被告雖以前詞置辯，惟恐嚇罪之成立僅以受惡害之通知者心
    生畏懼而有不安全之感覺為已足，不以發生客觀上之實害為
    要件，亦不以行為人真有加害之意為必要，且受惡害通知者
    是否心生畏懼，應本於社會一般通念及客觀經驗法則加以判
    斷。查被告上開所述言詞，依社會一般通念及客觀經驗法則
    判斷，已足令一般人感覺財產之安全受威脅，是被告前述行
    為於客觀上已可認屬惡害之通知，並達足使人心生畏怖之程
    度。再揆諸前開說明，被告為本案行為縱使無使證人丙○○財
    產受有實害之意思，亦無礙於其恐嚇行為之成立。又被告為
    智識健全之成年人，理應知悉其所陳述上開言詞，足使證人
    丙○○因此心生畏懼，猶因不滿證人丙○○向其索取賠償金而執
    意為之，主觀上當有恐嚇故意。從而，被告上開辯詞乃事後
    卸責之詞，不足採信。
  ㈢綜上，本案事證明確，被告所為恐嚇犯行堪以認定，應依法
    論科。
二、論罪科刑：
  ㈠核被告所為，係犯刑法第305條之恐嚇危害安全罪。　　
  ㈡爰以行為人之責任為基礎，審酌被告本應以理性、和平之手
    段解決紛爭，詎其捨此不為，率以前述方式恫嚇證人丙○○，
    使證人丙○○感到畏懼，顯見被告欠缺尊重他人之觀念，所為
    實有不該；兼衡被告於本院審理時自陳之教育程度與生活經
    濟狀況（詳見本院卷第51頁）、否認犯行之犯後態度、本案
    犯罪動機、手段、素行（詳見臺灣高等法院被告前案紀錄表
    ）等一切情狀，量處如主文所示之刑，並諭知易科罰金之折
    算標準。
據上論斷，應依刑事訴訟法第299條第1項前段，判決如主文。
本案經檢察官丁○○提起公訴，檢察官甲○○到庭執行職務。
中　　華　　民　　國　　111 　年　　8 　　月　　31　　日
                  刑事第五庭    法　官  林明慧
以上正本證明與原本無異。
如不服本判決應於收受送達後20日內向本院提出上訴書狀，並應
敘述具體理由；如未敘述上訴理由者，應於上訴期間屆滿後20日
內向本院補提理由書（均須按他造當事人之人數附繕本）「切勿
逕送上級法院」。
中　　華　　民　　國　　111 　年　　8 　　月　　31　　日
                                書記官  鄭永媚
附錄本案論罪科刑法條：
中華民國刑法第305條
以加害生命、身體、自由、名譽、財產之事恐嚇他人，致生危害於安全者，處二年以下有期徒刑、拘役或九千元以下罰金。